【裁判字號】    95,裁,1257
【裁判日期】    950615
【裁判案由】    戒嚴時期不當叛亂暨匪諜審判案件補償金
【裁判全文】
最  高  行  政  法  院  裁  定
                                     95年度裁字第01257號
上  訴  人  甲○○
                       （送達代收人 乙○○
                         中和市○○街26號2樓）
被 上訴 人  財團法人戒嚴時期不當叛亂暨匪諜審判案件補償基
            金會
代  表  人  丙○○
訴訟代理人  馬在勤律師
上列當事人間因戒嚴時期不當叛亂暨匪諜審判案件補償金事件，
上訴人不服中華民國93年10月28日臺北高等行政法院92年度訴字
第4975號判決，提起上訴。本院裁定如下：
    主  文
上訴駁回。
上訴審訴訟費用由上訴人負擔。
    理  由
一、按對於高等行政法院判決上訴，非以其違背法令為理由，不
    得為之，行政訴訟法第242條定有明文。是對於高等行政法
    院判決上訴，若未具體說明原判決違背何項法令、不適用或
    如何適用不當之具體情事，即非主張原判決違背法令以為上
    訴理由，其上訴自難認為合法。
二、本件上訴人於民國（下同）89年7月6日向被上訴人申請因戒
    嚴時期不當叛亂暨匪諜審判案件補償金。案經被上訴人以92
    年3月24日（92）基修法乙字第1823號函復，略以查無上訴
    人因觸犯內亂罪、外患罪或戡亂時期檢肅匪諜條例而受有罪
    判決確定，或受限制人身自由之相關資料，上訴人亦無法提
    供有關事證，不符法定要件，乃不予補償等語。上訴人不服
    ，循序提起行政訴訟，並經原審駁回其訴。
三、本件上訴意旨略謂：上訴人於43年9月間，因病未參加陸軍
    軍官學校第25期畢業時1個月的「反共抗俄鬥爭教育」，於
    分發部隊服務第3日，不告原因即被押往新店第三砲兵指揮
    部，以匪嫌遭軟禁6個月。嗣上訴人於44年5月上中旬，被送
    至位於林口的「軍紀實踐訓練隊」，期間共80多日，而上訴
    人在隊中被毆打致髖關節骨部分碎裂，左腿發腫發紫，並被
    拖至禁閉室，不予醫藥。因此被上訴人就上訴人被關180天
    ，1天應予以賠償新臺幣（下同）5,000元，總共90萬元。此
    完全符合89年12月15日所訂之「戒嚴時期不當叛亂暨匪諜審
    判案件補償條例」第15條之1第3款及補償金核發標準第10條
    第2項之規定云云。經核上訴論旨，旨在述說上訴人在原審
    起訴所述原處分不當之理由，惟對於原判決究竟有何違背法
    令之事由，並未具體指明。參照首揭規定，其上訴顯難認為
    合法，應予駁回。
四、依行政訴訟法第249條第1項前段、第104條、民事訴訟法第
    95條、第78條，裁定如主文。
中    華    民    國    95    年    6     月    15    日
                  第一庭審判長法  官  葉  振  權
                              法  官  陳  秀  美
                              法  官  劉  鑫  楨
                              法  官  梁  松  雄
                              法  官  劉  介  中
以  上  正  本  證  明  與  原  本  無  異
中    華    民    國    95    年    6     月    15    日
                              書記官  吳  玫  瑩


司法院資訊處製作；財團法人民間司法改革基金會備份。
